---
title: "Results Study 1"
author: "Lina Fricke"
date: today # the file we be printed with the todays date
format: 
  html: # can also be pdf, just write 'pdf' 
    self-contained: true # now I can send the html-file to someone else, not just a code
    toc: true # table of content in line 8
    toc-title: My contents
    toc-location: left # on the left side of the document
    theme: 
      dark: superhero
      light: minty
    fontsize: 32 px # de
    grid:
      sidebar-width: 300px
      body-width: 900px
      margin-width: 300px
      gutter-width: 1.5rem
    code-tools: 
     source: true
     toggle: false
     caption: This is my code
lang: de #german is de, default is english
citation-location: margin
execute: # alle Sachen für den Code können auch im code dann selbst festgelegt werden !
  echo: fenced
  warning: false
  messages: false
  error: true
code-fold: true # false, wenn es nicht ausgeklappt werden soll
code-summary: see this specific 
---


::: {.callout-note}
Es sind noch nicht alle Daten analysiert. Deswegen siehst du hier die vorläufigen Ergebnisse.
:::


# Soziodemografische Daten





### Müdigkeit



### Schmerzen





## Other influencing factors

::: {.panel-tabset}

### Sleep

### Playing Computer Games

### Instrument and Sport

### Social Media on Experimental Behavior


:::



# Neuronavigation

Die Kappe wurde mithilfe von Neuronavigation an beiden Tagen an `r nrow(data)` Punkten Fz, Cz, T7, T8 und Pz ausgerichtet. Die Differenz an beiden Tagen wurde mithilfe der Euklidischen Distanz berechnet und ist in @tbl-neuronavigation dargestellt.

```{r neuronavigation berechnung}
#| include: false
library(DT)
library(knitr)
library(readxl)
library(dplyr)
library(plotly)

data = read_excel("/Users/linafricke/Documents/Promotion/Studie 1/06_Data/Neuronavigation/Neuronavigation_IX_korrigiert.xlsx")

# Euklidische Distanz pro Proband berechnen
df_dist <- data %>%
  group_by(vp, marker) %>%
  summarise(
    dist = sqrt((x[2] - x[1])^2 + (y[2] - y[1])^2 + (z[2] - z[1])^2),
    .groups = "drop"
  )

# Gemittelte Distanz über alle Proband*innen pro Marker
df_mean <- df_dist %>%
  group_by(marker) %>%
  summarise(mean_dist = mean(dist))

df_mean <- df_mean %>%
  arrange(desc(mean_dist)) %>%
  mutate(marker = factor(marker, levels = marker))
```


```{r code neuronavigation table}
#| eval: true # code is executed
#| label: tbl-neuronavigation
#| tbl-cap: "Durchschnittliche euklidische Distanz"

# datatable(df_mean)
  

```


```{r code neuronavigation table and graph}
#| eval: true 
#| tbl-label: tbl-neuronavigation
#| fig-column: margin
#| fig-label: fig-neuronavigation

kable(df_mean)

ggplot(df_mean, aes(x = marker, y = mean_dist)) +
  geom_bar(stat = "identity", fill = "steelblue", color = "black") +
  labs(x = "Elektrode",
       y = "Mittlere Distanz (mm)") +
  theme_minimal()
```





<!-- # Stroop data -->

<!-- The Stroop test was initially invented by Stroop [@rsoft]. -->

<!-- # SRTT data -->

<!-- ## Not-divided into groups -->

<!-- ### Day 1 -->

<!-- ### Day 2 -->

<!-- ## Divided into groups -->

<!-- ### Day 1 -->

<!-- ### Day 2 -->

<!-- ## Memorized sequence -->






